臺灣高等法院臺南分院刑事判決
上　訴　人　臺灣嘉義地方法院檢察署檢察官
被　　　告　甲○○
上列上訴人因被告竊盜案件，不服臺灣嘉義地方法院93年度易緝
字第22號中華民國94年5月30日第一審判決（起訴案號：臺灣嘉
義地方法院檢察署93年度偵字第890號、93年度偵字第3738號）
，提起上訴，本院判決如下：
    主  文
原判決撤銷。
甲○○連續結夥三人以上毀越門扇竊盜，累犯，處有期徒刑貳年
捌月。
    事  實
一、甲○○於民國（下同）九十年間因犯贓物罪，經臺灣嘉義地
    方法院以九十年度易字第三六六號判決判處有期徒刑四月，
    如易科罰金以三百元折算一日確定，並於九十一年六月十一
    日執行完畢。
二、詎甲○○仍不知悔改，基於意圖為自己不法所有之概括犯意
    ，先後於如下所示之時、地、或自己一人或共同與張家銘、
    盧德福、柯吉倉、李奇謀、林金海（以上五人由本院另案判
    刑確定）、及年籍不詳綽號「阿明」之成年男子，以徒手或
    毀越門扇之犯罪方法、態樣，分別竊取曾文興、丙○○所有
    如下之財物。
（１）九十二年四月十三日晚間某時，駕駛車牌號碼RX-0191號
      自小貨車前往嘉義縣大埔鄉茄苳村「掬月半島露營區」，
      徒手竊取曾文興所有置放該處之組合鐵架三組、烤肉板九
      十個、單口瓦斯爐二十七個、牙籤胡椒瓶四十八個得手。
（２）九十二年四月十四日晚間某時，駕駛上開自小貨車前往相
      同地點徒手竊取曾文興所有鐵架用帆布四組、農用噴霧機
      一組、炊具用白色鐵桶一個、磨刀砂輪機一臺。
（３）九十二年五月七日晚間某時，駕駛上開自小貨車前往上開
      地點徒手竊取曾文興所有冷凍庫一臺、瓦斯桶三隻、桌子
      鐵架腳五個、鋁製面桶四個、白鐵水瓢一支、塑膠籬笆網
      二捲得手。
      甲○○竊得上揭（１）至（３）所示物品隨即載回嘉義縣
      大埔鄉茄苳村九鄰坪林四十三號住處前庭院藏放，並將部
      分行竊所得物品以不詳方式加以處分，嗣於九十三年一月
      十日，經曾文興四處尋訪，在甲○○住處前庭院發現失竊
      物品，報警查獲
（４）緣甲○○於92年8月間，自另案被告柯吉倉處得悉丙○○
      於嘉義縣中埔鄉和睦村司公四七之一號工地 (下稱檜木
      現場)內堆放價值約新台幣（下同）1千萬元之檜木一批，
      認有機可乘，竟與柯吉倉、張家銘、盧德福、李奇謀、林
      金海（以上五人均經本院另案判刑確定）、及年籍姓名不
      詳綽號「阿明」之成年男子，共同基於意圖為自己不法之
      所有之犯意聯絡，由柯吉倉、張家銘、盧德福先行在嘉義
      市峇里島餐廳議定行竊該批檜木後，旋於92年8月19日晚
      間20時28分許，柯吉倉先駕駛向不知情之梁國欽所借用車
      牌號碼M8-2047號之廂型車搭載當時尚不知情之李奇謀，
      至南投縣水里鄉○○路○段205號之富盛五金行購買手套、
      香蕉帶、機車帶、條帆等行竊工具，復僱用有犯意聯絡之
      李奇謀、林金海及年籍姓名不詳，綽號「阿明」之成年男
      子負責駕駛載運檜木之大貨車，於同年8月20日晚間近10
      時許，柯吉倉等人陸續到達檜木現場，迄備妥三輛車牌號
      碼分別為7R-305號 (下稱A車)、HJ－772號 (下稱B車)及
      IU－260號 (下稱C車)附掛吊具之營業用大貨車 (此部分
      不成立竊盜罪，詳後述)後，於翌日 (8月21日）凌晨1、2
      時許，由甲○○、張家銘、盧德福在外把風，柯吉倉、李
      奇謀、林金海及「阿明」四人，則先後逾越上址工地大門
      入內，於破壞控制箱（毀損部分未據告訴）後開啟大門，
      駕駛上開三輛大貨車進入工地，以大貨車上之吊具吊取丙
      ○○所有之檜木18根（價值約新台幣五、六百萬元)裝載
      於B車及C車上，於同日凌晨5時許，由林金海及「阿明」
      各駕駛一輛大貨車駛離現場 (A車因在行竊過程中損壞，
      未載運檜木，李奇謀遂乘坐「阿明」所駕駛之大貨車離開
      ），柯吉倉則乘坐張家銘駕駛之車牌號碼9J-7508號自小
      客車，與上開2輛大貨車由中埔交流道上國道3號高速公路
      (下稱南二高)，駛至嘉義梅山下交流道，行經古坑往斗六
      ，避開古坑收費站後，復由斗六交流道上南二高，至南投
      下交流道，駛往彰化縣芬園鄉○○路888號旁空地，藏放
      該批檜木。翌日（8月22日）該批檜木即以160萬元之價格
      售予不知情之游才及郭俊麟，所得均由柯吉倉等人朋分花
      用。嗣經丙○○報警處理，警方始循線查悉上情。
三、案經曾文興訴由嘉義縣警察局中埔分局報請臺灣嘉義地方法
    院檢察署檢察官偵查起訴及移送併辦。
    理      由
壹、有罪部分
一、訊據被告甲○○固坦承有至上揭「掬月半島露營區」竊取犯
    罪事實（１）至（３）所示告訴人曾文興所有之物品（見原
    審93年度易字第111號卷第15頁、原審卷一第17頁），惟辯
    稱：未連續三次至「掬月半島露營區」竊取上揭物品，伊與
    孩子（指王耀霆、王耀盛及一名女兒）僅於92年六月底去掬
    月半島發現，順便撿起用RX-0191號自小貨車搬運回家云云
    。惟查：
    被告上揭犯罪事實（１）至（３）部分之竊盜犯行，業經告
    訴人曾文興於警詢及偵查中指訴上開物品確係分別於九十二
    年四月十三日、同年月十四日、同年五月七日遭竊，且扣案
    物品中分別有三次遭竊之物，並提出於上揭時、地遭竊過程
    之陳述單一張在卷可稽（見偵查卷第16、18頁），且於原審
    審理時證稱：遭竊後派出所警員推測現場冷凍庫遭推倒還會
    被偷，要伊先埋伏，伊每天埋伏到晚上十二點多，那些東西
    都是鎖在屋內物品遭竊，後來才在被告住處找到等語（見原
    審93年度易字第111號卷第28至30頁），並經證人即被告之
    父王大成於警詢時證述扣案物均係被告載回堆放等語（見警
    卷第13、14頁）在卷可稽，又證人即被告之姪子王己政於原
    審亦證述：「大約九十二年四、五月份左右，快要放暑假的
    時候，發現這些東西」（見原審93年度易字第111號卷第43
    頁）等語；而證人即被告之子王耀霆、王耀盛於警詢時均證
    述：「92年6月底暑假前伊父親（甲○○）並沒有帶伊去掬
    月半島露營區玩」（見警卷第15、17頁）等語，復有在被告
    上揭住處查獲之烤肉板、小型單口瓦斯爐、噴霧器等物扣案
    ，暨被害報告單、贓證物認領保管單各一份，失竊現場及查
    獲現場照片共二十二幀在卷可證，是被告上開辯稱，不可採
    信，是認被告於上揭時間連續三次至「掬月半島露營區」竊
    取告訴人曾文興上開財物，應可認定，被告所為犯罪事實（
    一）至（三）所示之竊盜犯行，足堪認定。
二、訊據被告對於犯罪事實（４）之時、地與柯吉倉、張家銘、
    盧德福、李奇謀、林金海及年籍姓名不詳之成年男子竊取告
    訴人丙○○所有之上開檜木，由其擔任把風之事實自承不諱
    ，並經證人即同案被告盧德福於原審審理時證述確與被告通
    話交談行竊路線及把風竊取檜木細節等語（見原審卷第61至
    68頁），且有通訊監察譯文一份在卷可資佐證，而共同被告
    林金海於原審審理時證述竊取檜木情節（見原審卷第106至
    110頁），核與同案被告柯吉倉、李奇謀等人於另案審理時
    證述情節均互核大致相符，有原審法院93年度易字第151號
    案於94年3月1日之審理筆錄影本一份（見原審卷二第2至114
    頁）在卷可稽，此外復有被害人丙○○指訴檜木遭竊情形，
    證人游才證述被告等售予上揭失竊檜木事實；證人陳啟祥、
    林志勇、梁國欽分別證述被告等購買作案帆布等工具、分由
    被告張家銘租用作案車輛、被告柯吉倉借用作案車輛等事實
    ，均在卷可參，並有勘查現場及遺留被告等作案工具之照片
    共二十幀、富盛五金行監視錄影帶有關被告等購買作案工具
    之翻攝照片及路口監視錄影帶有關被告等逃離現場翻攝照片
    共計七張，以及行動電話通聯紀錄一份均在卷可稽，被告基
    於與柯吉倉等人共同竊盜犯意聯絡，就犯罪事實（４）竊盜
    犯行參與把風接應等情，亦堪認定。
三、核被告甲○○犯罪事實（１）至（３）所為，係犯刑法第三
    百二十條第一項普通竊盜罪；犯罪事實（４）所為，係犯刑
    法第三百二十一條第一項第二款、第四款結夥三人以上毀越
    門扇加重竊盜罪。被告甲○○與柯吉倉等六人就犯罪事實（
    ４）加重竊盜犯行間，有犯意聯絡及行為分擔，應論以共同
    正犯，被告先後多次普通竊盜、加重竊盜之犯行，時間緊接
    ，犯罪基本構成要件相同，顯係基於概括犯意反覆為之，應
    依刑法第五十六條連續犯規定，從情節較重之結夥三人以上
    毀越門扇加重竊盜罪處斷，並加重其刑。又被告前犯贓物罪
    ，經原審法院以90年度易字第366號判決處有期徒刑4月，如
    易科罰金以300元折算一日確定，於91年6月11日執行完畢乙
    節，有臺灣嘉義地方法院檢察署被告刑案紀錄查註紀錄表及
    臺灣高等法院被告前案紀錄表各一份在卷可按，其受有期徒
    刑之執行完畢後，五年以內再犯本案有期徒刑以上之罪，為
    累犯，應依刑法第四十七條規定加重其刑，並依刑法第七十
    條規定遞加之。又起訴意旨雖未敘及併案部分即被告犯罪事
    實（４）加重竊盜犯行，然此部分犯行業據公訴人於原審審
    理時追加且被告於原審審理中亦坦承不諱，而與經起訴判處
    有罪之犯罪事實（１）至（３）普通竊盜犯行有連續犯之裁
    判上一罪關係，應為起訴效力所及，本院自得併予審理，附
    此敘明。
四、原審予以論罪科刑，並對被告甲○○量處有期徒刑貳年貳月
    ；固非無見。惟查：（一）原審認被告甲○○尚有與柯吉倉
    等竊取三輛營業大貨車，惟此部分被告甲○○與柯吉倉並無
    竊取，詳如後述，即有未洽。（二）原判決認被告就犯罪事
    實（４）部分，除犯刑法第321條第1項第2、4款外，尚犯有
    同法第320條第1項之罪，尚有未合。（三）被告甲○○對於
    犯罪事實（１）至（３）之竊盜行為，於本院審理中猶僅稱
    係一次竊取而已，堅不吐實，而對犯罪事（４）之加重竊盜
    行為，雖坦承擔任把風行為，然對於處分後有無獲得贓款亦
    有所保留，顯並無悔過之意，又本件被竊取之曾文興所有財
    物達數十萬元，竊取丙○○所有檜木之金額達五、六百萬元
    ，原審就被告量刑顯然過輕，亦有未洽。檢察官上訴意旨，
    執此指摘原判決量刑過輕不當，為有理由，自應由本院將原
    判決撤銷改判。爰審酌被告犯有贓物前科，經法院判刑確定
    ，此有臺灣高等法院被告全國前案紀錄表一份在卷可佐，品
    行不良，且其等於本案行為時均正值壯年，竟不思以己力賺
    取所需，反以竊盜之方式冀求不勞而獲，其等犯罪之動機、
    手段、參與之程度、造成之損害甚鉅，犯罪後避重就輕，毫
    無悔意，亦未賠償被害人損失等一切情狀，量處如主文第二
    項所示之刑，以資懲儆。至被告甲○○與共犯柯吉倉等人用
    以行竊檜木之手套、香蕉帶、機車帶、條帆等物，雖據被告
    柯吉倉等人供承為其等所有，供犯罪所用之物，惟因未扣案
    ，為避免執行之困難，爰不予宣告沒收。
貳、不另為無罪諭知部分
一、公訴意旨另以：被告甲○○與柯吉倉、張家銘、盧德福、李
    奇謀、林金海及姓名、年籍不詳綽號「阿明」之成年男子共
    七人，共同基於意圖為自己不法所有之概括犯意聯絡，為竊
    取被害人丙○○位於上址之檜木，推由被告柯吉倉先行竊取
    車牌號碼7R－305號（即A車）、HJ－772號（即B車）及IU－
    260號（即C車）之3輛營業用大貨車（行竊時間、地點、被
    害人均詳如附表）作為行竊工具，因認被告甲○○等人另涉
    刑法第320條第1項之竊盜罪嫌云云。
二、按認定犯罪事實應依證據，為刑事訴訟法所明定，故被告否
    認犯罪事實所持之辯解，縱屬不能成立，仍非有積極證據足
    以證明其犯罪行為，不能遽為有罪之認定，最高法院30年上
    字第1831號判例及91年度台上字第2060號判決意旨參照。
三、訊據被告甲○○堅詞否認有何竊取上開大貨車之犯行，辯稱
    ：該三輛大貨車係由柯吉倉開來的，竊取大貨車伊並無犯意
    聯絡及行為分擔等語。經查：
（一）A車係於92年8月20日零時許，在雲林縣斗六市○○里○○
      ○路25號前，經車主乙○○發現失竊，於同年月26日零時
　　　許，在嘉義縣中埔鄉○○路○段世新電視台對面空地尋獲
　　　Ｂ車係於同年月20日下午四時許後，在嘉義市○區○○○
　　　街與四維路口遭竊，車主丁○○於翌日 (21日)6 時許發
　　　現B車失竊，該車於同年月26日11時30分許，在南投縣水
　　　里鄉○○村○○路濁水溪河床上尋獲；C車則係於同年月
　　　21日凌晨1時許後，在嘉義市○○路與友忠路口遭竊，車
　　　主陳戎煜於同日上午10時發現C車失竊，該車於同年月25
　　　日下午2時10分許，在南投縣彰南路與吉利路口尋獲等情
　　　，業據被害人乙○○、丁○○及陳戎煜於警詢中陳述在卷
　　　，是上開A、B、C3輛大貨車係在本案竊盜時間前遭人竊取
　　　之事實，應可認定，惟是否為被告甲○○等人所竊取，尚
　　  需其他積極之事證，以茲認定。
（二）就上開三輛大貨車之來源，同案被告柯吉倉、李奇謀及林
      金海分別於警、偵訊、原審行準備程序及審理中，各自為
      不同之陳述，茲臚列於下：
１、同案被告柯吉倉部分
    (1)92年9月30日警詢時稱：92年8月21日凌晨1時許，伊與「
       「阿明」去檜木現場附近待命，由被告李奇謀及林金海
       外出找貨車，上開3輛大貨車係由被告李奇謀及林金海駕
       駛到現場。A車因行竊過程中吊走擋住檜木之貨櫃致使吊
       桿損壞，由被告李奇謀丟棄於中埔鄉和美村世新電視台
       對面路旁，B車、C車則於事成後由被告李奇謀及「阿明
       」分別駕駛丟棄 (見警卷第3、4頁)。
    (2)同日檢察官偵訊時稱：本件自始即分配由被告林金海行
       竊作案用之貨車，伊等使用之2輛貨車，均是被告林金海
       行竊得來的 (見臺灣嘉義地方法院檢察署92年度偵字第
       6549號偵查卷，下稱偵查卷，第7頁反面、第8頁)。
    (3)93年1月5日檢察官偵訊時稱：3部貨車均是由林金海處理
       的，是「阿明」與被告 林金海去的，當時伊與被告李奇
       謀在檜木現場 (見偵查卷第75頁)。
    (4)93年10月25日原審另案行準備程序時稱：伊是在事前坐
       計程車勘查行竊現場時，經計程車司機介紹，以1輛1萬5
       千元之代價向其朋友承租3輛貨車，案發當日係由該司機
       將貨車分別開至中埔交流道附近，由伊一個人逐一駛至
       檜木現場，其他被告均留在行竊現場；該司機沒有留電
       話給伊，係伊留電話給該司機，由司機與伊聯絡承租車
       輛事宜，伊不知道該3輛貨車是贓車 (見原審卷二第30頁
       ) 。
    (5)94年3月1日另案原審審理時以證人身分證稱：本件自始
       即分配由伊負責找貨車及貨車司機，伊是經由計程車司
       機介紹，向同一人承租3輛貨車，伊是交待司機將車子開
       到中埔交流道，開來的人是不同人。3輛貨車從中埔交流
       道開到檜木現場均是伊一人所為，竊取檜木後，伊將貨
       車放在藏放檜木地點附近的路邊，伊打電話給幫伊承租
       的朋友，叫他來處理 (見原審卷二第44、46、48頁)。
       則同案被告柯吉倉其先稱車子係同案被告李奇謀、林金
       海駕駛到現場，復改稱係同案被告林金海負責行竊，嗣
       又供稱係同案被告林金海與「阿明」外出找車，最後則
       翻異前詞稱三輛大貨車係伊所承租，惟就承租之細節，
       如何人駕駛貨車前來交付等，前後所述亦不一致，而自
       始至終並未提及被告甲○○與上開A、B、C三輛大貨車之
       失竊有何相當關聯性。
２、同案被告李奇謀部分
    (1)93年1月5日檢察官偵訊時稱：92年8月20日伊與被告柯吉
       倉、林金海、「阿明」一起到嘉義，當晚伊與被告柯吉
       倉、「阿明」在嘉義市區要僱大貨車，但僱不到，伊便
       回檜木現場外面等候，到翌日約凌晨四、五點，被告柯
       吉倉將貨車處理好，伊等才入內行竊 (見偵查卷第73頁)
       。
    (2)93年6月11日檢察官偵訊時稱：做案之三輛大貨車伊不知
       道是何人竊取，伊與被告柯吉倉到現場時，有看到一部
       貨車，後來被告林金海與「阿明」又開一部貨車來 (見
       偵查卷第82頁)。
    (3)93年7月28日另案原審行準備程序時稱：伊等是晚上八、
       九點到吊東西的地方，後來其他人說要出去叫車子，叫
       伊留在檜木現那裡的加油站外面等，等到半夜其他人才
       回來 (見原審卷二第7頁)。
    (4)94年3月1日在另案原審審理時以證人身分證稱：被告柯
       吉倉與伊先去南投水里買工具，後來晚上八、九點時就
       帶伊到檜木現場，伊在現場等，被告柯吉倉說要去僱車
       ，後來被告柯吉倉開1輛貨車進來，又出去說要再僱車，
       第二趟回來的時候被告柯吉倉有載「阿明」，被告林金
       海怎麼來的伊忘記了 (見原審卷二第51頁)。
    則同案被告李奇謀先稱貨車係被告柯吉倉負責處理，復改稱
    其與被告柯吉倉在檜木現場時，被告林金海及「阿明」有駕
    駛貨車至現場，嗣又供稱除其以外，其他人均外出找貨車，
    最後則稱被告柯吉倉曾駕駛大貨車搭載「阿明」到現場。
３、同案被告林金海部分
    (1)93年6月21日檢察官偵訊時稱：伊於案發前晚九點多到嘉
       義，十點多由被告柯吉倉載伊到檜木現場噴水池旁，裡
       面沒有貨車，被告柯吉倉說要出去開貨車，叫伊在那裡
       等，伊就跟被告李奇謀及「阿明」在噴水池旁等到約二
       、三點，後來被告柯吉倉開2輛貨車進來，伊等才開始行
       竊 (見偵查卷第95頁)。
    (2)93年9月6日在另案原審行準備程序時稱：伊是被告柯吉
       倉開轎車到嘉義車站載伊直接到檜木現場，到現場時，
       貨車已經在該處，木材吊好載好後，伊就去開車 (見原
       審卷二第19頁)。
    (3)94年3月1日在另案原審審理時以證人身分證稱：伊到檜
       木現場時，看到1輛貨車上面已經堆好木材，伊跟被告李
       奇謀、「阿明」坐在現場噴水池旁等被告柯吉倉再去開
       貨車進來 (見原審卷二第57頁)。
   （4)94年3月24日於原審審理時證稱：沒有，車子不是伊偷的
       ；可能是柯吉倉去開的，柯吉倉告訴伊要請伊開車，伊
       從台中坐車到嘉義，打電話叫他（柯吉倉）去載伊，他
       去載伊，載去木頭的地方，伊到時候看到已經有壹台裝
       好木材，伊說好了可以載走，他說等一下還欠一台，伊
       就坐在大門噴水池那邊等，等了一、二個小時，後來又
       開一輛車來；我沒有看到他們（甲○○、盧德福）云云
       （見原審卷一第106、107頁）。
     同案被告林金海其先稱到檜木現場時，沒有貨車在該處，
     復改稱到達現場時已有裝滿檜木之貨車1輛，嗣經被告柯吉
     倉外出再開回2輛貨車。
（三）
　　1、由上揭供述、證述觀之，就何人在檜木現場等候，何人
       駕駛A、B、C3輛大貨車到檜木現場，同案被告柯吉倉、
       李奇謀及林金海不惟各自前後供述不一，彼此間更無相
       合之說詞，究係何人何次所述為真，實難辨明。
    2、3輛大貨車事後雖在上開各處尋獲，惟據同案被告柯吉倉
       先於警詢時陳稱係被告李奇謀及「阿明」分別棄置，於
       原審審理時即改稱伊於竊得檜木後，撥電話給幫伊承租
       貨車之朋友，請其來處理，故是否為同案被告李奇謀等
       人所棄置，亦無法僅憑同案被告柯吉倉先後不一之陳述
       認定。
    3、A、B、C3輛大貨車之被害人乙○○、丁○○、陳戎煜於
       警詢時固有分別指稱該3輛大貨車失竊之時間、地點如上
       （警卷35至40頁），惟該3名被害人之指訴，其證明程度
       應僅能證明該3輛大貨車之失竊時間、地點，及有失竊之
       情而已，應尚難援此而率認為，該3輛大貨車即為被告柯
       吉倉所竊取。繼卷附之3紙車輛協尋證明單，亦僅能證明
       該3輛大貨車之車主、失竊時地，及尋獲時地而已，亦顯
       無法徒憑此即跳躍認定，該3輛大貨車即為同案被告柯吉
       倉所竊取。
    4、徵諸前述同案被告柯吉倉、李奇謀、林金海之供述，僅
       有同案被告柯吉倉於檢察官偵訊時供稱，所駕駛2輛大貨
       車係由同案被告林金海行竊得來，查共同被告之間往往
       具有利害衝突關係，故共犯彼此之間，難免有嫁禍他人
       圖卸己責，而為虛偽供述之危險，因此，刑事訴訟法第
       156 條第2項規定，共犯之自白不得作為有罪判決之唯一
       證據。又上述利害衝突及虛偽供述之危險，亦不因將共
       同被告轉換成證人之地位後，而有實質改變降低之情。
       因此，本院自不得徒憑被告柯吉倉於檢察官偵訊時之供
       述 ( 當時被告柯吉倉係以共犯之身分應訊），逕認定被
       告林金海有竊取大貨車之犯行。
    5、除同案被告柯吉倉前揭同案被告林金海有竊取大貨車之
       供述外，公訴人所提之其他證據（如被害人之指訴、車
       輛協尋證明單），並不具有不必依附於被告之自白，而
       與構成犯罪事實具有直接關聯且足以證明待證事實之證
       據價值，亦即不具有獨立之證據價值，因此自無法徒憑
       同案被告柯吉倉該部分之供述，即遽認系爭3輛大貨車為
       同案被告柯吉倉等人所竊取。至於系爭3輛大貨車之失竊
       時間，與同案被告柯吉倉等人持有之時間固甚為近接，
       惟此情與系爭3輛大貨車是否為同案被告柯吉倉等人所竊
       取於因果邏輯關係上，應無必然之對應關係，亦非無其
       他之可能性足以建立 (如他人先竊取後，再轉交由同案
       被告柯吉倉等人持有），是能否援此而逕認為系爭3輛大
       貨車為同案被告柯吉倉等人所竊取亦難謂為無疑。且柯
       吉倉與張家銘、盧德福、李奇謀、林金海確無竊取前開
       三輛營業大貨車，亦經本院94年度上易字第432號判決認
       定確定在案，有上開判決書在卷可稽。
（四）綜上所述，關於同案被告柯吉倉等人是否有竊取系爭3輛
      大貨車之犯行，公訴人所提出之證據，尚不足為被告有罪
      之積極證明，及其指出證明之方法，亦無從說服本院以形
      成被告有罪之心證，而難於達到一般人均不致有所懷疑而
      得確信其為真實之程度。此外，復查無其他證據，資為認
      定系爭三輛大輛車確為被告甲○○與同案被告柯吉倉等人
      所行竊，惟因公訴人認此部分與前開起訴並經本院判決有
      罪部分，有連續犯裁判上一罪之關係，故就此部分，爰不
      另為無罪之諭知，併此敘明。
據上論結，應依刑事訴訟法第三百六十九條第一項前段、第三百
六十四條、第二百九十九條第一項前段、刑法第二十八條、第五
十六條、第三百二十一條第一項第二款、第四款、第四十七條判
決如主文。
本案經檢察官吳忠賢到庭執行職務。
中　　華　　民　　國　　94　　年　　10　　月　　11　　日
                  刑事第五庭    審判長法　官  楊明章
                                      法　官  顏基典
                                      法　官  吳森豐
以上正本證明與原本無異。
不得上訴。
　　　　　　　　　　　　　　　　　　　書記官  李梅菊
中　　華　　民　　國　　94　　年　　10　　月　　12　　日
附錄論罪科刑法條：
刑法第三百二十一條第一項：
犯竊盜罪而有左列情形之一者，處六月以上、五年以下有期徒刑
：
一  於夜間侵入住宅或有人居住之建築物、船艦或隱匿其內而犯
    之者。
二  毀越門扇、牆垣或其他安全設備而犯之者。
三  攜帶兇器而犯之者。
四  結夥三人以上而犯之者。
五  乘火災、水災或其他災害之際而犯之者。
六  在車站或埠頭而犯之者。
刑法第三百二十條第一項：
意圖為自己或第三人不法之所有，而竊取他人之動產者，為竊盜
罪，處五年以下有期徒刑、拘役或五百元以下罰金。
附表
┌───┬────────┬───────────┬───────────┐
│編　號│　行 竊 時 間　 │　　行　竊　地　點　　│　被害人及被竊車輛　　│
├───┼────────┼───────────┼───────────┤
│　一　│九十二年八月二十│雲林縣斗六市○○○路二│乙○○所有之7R-305號大│
│　　　│日凌晨零時許　　│五號前　　　　　　　　│貨車                  │
├───┼────────┼───────────┼───────────┤
│　二　│九十二年八月二十│嘉義市○○路、友忠路口│陳戎煜所有之IU-260號大│
│　　　│一日凌晨　　　　│　　　　　　　　　　　│貨車    　　　　　　　│
├───┼────────┼───────────┼───────────┤
│　三　│九十二年八月二十│嘉義市○○○街與四維路│丁○○所有之HJ-772號大│
│　　　│一日凌晨　　　　│口　　　　　　　　　　│貨車　　　　　　　　　│
└───┴────────┴───────────┴───────────┘
